

Carolina Uribe Botero

DISEÑADORA | FRONTEND

- **** 314 6816250
- Medellín Antioquia
- **c**aro1017
- in carolina-uribe-botero-7b0839195
- □ uribebotero.carolina@gmail.com
- ver portafolio

PERFIL

Soy diseñadora y desarrolladora frontend, tengo una gran pasión por los efectos de interfaz de usuario, la creación de experiencia de usuario intuitivo y dinámicas.

Me destaco por ser una persona organizada, solucionadora de problemas, una gran atención al detalle y apasionada por el estudio. Aficionada por el deporte, actividades al aire libre. Estudiante en desarrollo de software y aéreas a fines involucrados directamente en frontend, brindando un mejor conocimiento en el área del desarrollo con mi experiencia en el diseño.

SOFTWARE



IDIOMA

	Español	 Nativo
Ī	Ingles	 50%

REFERENCIAS

Marcela Acebedo Recursos Humanos Tel. 319 6813907

Adiministración Alicia B

Maicol Sanchez
Coordinador Ingenieria
Tel. 300 7979178
Cueros Velez

EDUCACIÓN

SENA

Tecnologia en Analisis y desarrollo de Softwere - Actualmente

ITM

Curso React Js 320h - 2023

LINKEDING LEARNING

Curso Metodologias Agiles para programación 15h - 2022

POLITÉCNICO ANDINO IBEROAMERICANO

Curso desarrollo Frontend 240h - 2022

UNIVERSIDAD PONTIFICIA BOLIVARIANA

Curso programación Web 230h - 2022

LIDEMY

Master en Diseño Grafico 14h (Ai - Ps - Id) - 2020

KOE/Virtual

Ingles Intermedio - 2020

FUNDACIÓN UNIVERSITARIA DEL ÁREA ANDINA

Profesional Diseño de Modas - 2013

EXPERIENCIA

Julio 2020 - Diciembre 2021

Ana Arredondo / Servisoft (Marca desarrollo)

Diseñadora

Desarrollo de colecciones, Investigación de tendencias, desarrollar la marca segun el requerimiento solicitado segimiento de muestras, costeo, fichas.

Agosto 2015 - Junio 2019

Cueros Velez

Analista Ingenieria

Desarrollo inicial para el area de metodos y tiempos, sobre-consumo de materiales, desarrollo de instructivos, costeo, creacion de producto inicial al sistema, valoracion de materiales.

Enero 2013 - Junio 2015

Uniformes y suministros

Diseñadora

Desarrollo del producto desde el diseño grafico, visual, asesoria; patronaje, trazo, consumo, solicitud de material, analisis tendencia, solicitud insumos para confección, toma de tiempos, fichas tecnicas.